臺灣桃園地方法院交通事件裁定　　　　100年度交聲字第412號
原處分機關　交通部公路總局新竹區監理所中壢監理站
異　議　人
即受處分人　范金水
上列異議人即受處分人因違反道路交通管理處罰條例事件，對交
通部公路總局新竹區監理所中壢監理站民國100年5月16日所為之
處分（原處分案號：壢監裁字第裁53-D00000000號）聲明異議，
本院裁定如下：
    主  文
異議駁回。
    理  由
一、原處分意旨略以：異議人即受處分人范金水駕駛吳秀英所有
    車號9701-HN號自小客車，於民國100年2月7日21時03分許，
    行經台66線與桃102線岔路口西向東方向，因有「行駛快速
    公路未依標線指示行車（紅燈超越停止線）」之違規行為，
    為桃園縣政府警察局交通警察大隊警員填製D00000000號違
    反道路交通管理事件通知單（下稱舉發通知單），逕行舉發
    汽車所有人吳秀英違反道路交通管理處罰條例第33條第1項
    第13款規定，因吳秀英於到案日期到案告知違規駕駛人為其
    夫即異議人，異議人則併向原處分機關即交通部公路總局新
    竹區監理中壢監理站申訴，原處分機關調查後仍認違規事實
    明確，遂以異議人有「行駛快速公路未依標線指示行車」之
    違規行為，依違反道路交通管理處罰條例第33條第1 項第13
    款、第63條第1 項第1 款（裁決書漏載第1 款）及違反道路
    交通管理事件統一裁罰基準及處理細則第41條、第43條、第
    44 條 及第67條等規定，於100 年5 月16日裁處異議人新臺
    幣（下同）3000元之罰鍰，並記違規點數1 點。
二、聲明異議意旨略以：闖紅燈的車輛係異議人右邊藍色轎車，
    警察未告發該車，令人不服；且在高速行駛下，為了不讓車
    內老弱婦孺感到不舒服，通常不踩急煞停車，所以前輪有往
    前滑行在停止線前方1公尺左右，這是安全顧慮下的習慣動
    作，處罰之意義在防止交通事故發生，本件裁罰非惡性駕駛
    ，且未闖紅燈，只是有點小瑕疵，希望微罪不舉，為此提出
    異議，請求撤銷原處分云云。
三、按汽車行駛於高速公路、快速公路或設站管制之道路，不遵
    使用限制、禁止、行車管制及管理事項之管制規則而有未依
    標誌、標線、號誌指示行車之行為者，處汽車駕駛人新臺幣
    3000元以上6000元以下罰鍰，並應記違規點數1 點，道路交
    通管理處罰條例第33條第1 項第13款、第63條第1 項第1款
    分別定有明文。次按「白實線設於路口者，作為停止線」、
    「停止線，用以指示行駛車輛停止之界限，車輛停止時，其
    前懸部分不得伸越該線」、「車輛面對圓形紅燈表示禁止通
    行，不得超越停止線或進入路口」，道路交通標誌標線號誌
    設置規則第149 條第1 項第2 款中段、第170 條、第206 條
    第5 項第1 款亦分別定有明文。
四、經查：
（一）異議人范金水有於前揭時間駕駛9701-HN號自小客車，在
      台66線與桃102 號快速道路岔口西向東方向，因遇圓形紅
      燈，而有未依標線指示，停車時其車輛前懸超越停止線之
      行為，有舉發通知單、裁決書、桃園縣警察局100 年4 月
      6 日桃警交字第1000050186號書函及照片2 幀在卷可稽，
      復為異議人所不爭執，堪信為真。
（二）異議人雖辯稱車輛在高速行駛下，為了不讓車內老弱婦孺
      感到不舒服，通常不踩急煞停車，所以前輪有往前滑行在
      停止線前方1公尺左右云云。惟異議人所駕駛之上揭車輛
      行駛在該路口遇紅燈後，該照相儀器係在紅燈亮啟後9.05
      秒時異議人上開車輛超越停止線，始啟動該路口相機拍照
      一節，有桃園縣政府警察局上開書函說明可稽，且按一般
      交通號誌運作，在轉換燈號時，如原為綠燈，先轉為黃燈
      ，再轉為紅燈，不會由綠燈直接轉為紅燈，俾駕駛人作煞
      車之準備，倘異議人依正常速度駕車，在看見黃燈出現並
      開始煞車，至少有10秒以上之時間可在停止線前煞住，是
      異議人在見燈號轉變後，仍有充分之時間依異議人所述之
      「不踩急煞停車」而停車，惟異議人上開車輛係於紅燈全
      亮後9. 05 秒時超越停止線，顯然異議人見燈號轉變後並
      未開始做停車之準備，或係車速極快，始直至紅燈全亮後
      9.05秒時才完全煞停，並超越停止線，而未做停車準備動
      作或車速極快2 者，皆非異議人所述之「為了不讓車內老
      弱婦孺不舒服」或「不踩急煞」所以滑行至前輪越過停止
      線之原因，異議人在紅燈全亮後9.05秒始在停止線停住，
      亦絕非其所辯稱之安全顧慮下的習慣動作，是異議人前揭
      所辯，並不足採。
（三）異議人另陳稱闖紅燈的是照片中右邊藍色車輛，警察未舉
      發該車令人不服云云。惟異議人駕車有前揭違規行為已如
      上開說明，其他車輛是否有違規行為或警察有無舉發，皆
      與異議人之違規行為無關，亦無從使異議人之違規行為變
      成正當或不罰，況觀諸照片中異議人所指之右方藍色車輛
      ，該車輛在與異議人車輛相同拍攝之時間，其車輛之前後
      輪雖均超越停止線，而有與異議人相同之違規行為，惟該
      車亦在超越停止線處停止，並無證據顯示該車有闖紅燈之
      情事，且警員亦在照片中該車輛處註明「另告發」之文字
      ，是異議人上開所辯，亦不足採。
（四）至異議人辯稱未闖紅燈，只是有點小瑕疵，希望微罪不舉
      云云。惟停止線係用以指示行駛車輛停止之界限，車輛停
      止時，其前懸部分不得伸越該線，且車輛面對圓形紅燈表
      示禁止通行，不得超越停止線或進入路口等規定，已如上
      述說明；異議人駕駛車輛遇紅燈而停止時，本應遵守前揭
      規定，車輛前懸部分不行伸越停止線，如車輛前懸伸越該
      線，即屬違反該規定，異議人有無闖越紅燈情事，與其紅
      燈停止超越停止線之違規行為無關，也無法因未闖紅燈而
      得主張免罰。至異議人之上開違規行為是否屬「微罪」而
      不應舉發，乃屬交通主管機關之裁量權行使或執行範圍之
      權限，並非法院所得置喙，法院無從決定是否屬「微罪」
      而不舉，亦無從改變該停止線之法律效力，異議人若對於
      前揭標誌標線規劃或執行範圍有意見，應循行政程序加以
      建議或請求改善，惟於變更前，所有用路人仍應遵守現行
      標誌標線設置之規範，並隨時注意路況，以維用路安全。
      是以異議人上開所辯，恐有誤解，亦非可採。
五、綜上，異議人確有於前揭時、地行駛快速公路未依標線指示
    行車之違規行為，從而，原處分機關依道路交通管理處罰條
    例第33條第1項第13款及同條例第63條第1項第1款之規定，
    裁處異議人3000元罰鍰並記違規點數1點，核無違誤，本件
    異議人之異議為無理由，應予駁回。
據上論斷，應依道路交通案件處理辦法第19條，裁定如主文。
中    華    民    國   100    年    6     月    13    日
                  交通法庭    法  官  楊麗文
以上正本證明與原本無異。
如不服本裁定，應於送達後5 日內，向本院提出抗告狀。
                              書記官  柯凱騰
中    華    民    國   100    年    6     月    13    日